【裁判字號】    92,上易,1045
【裁判日期】    920821
【裁判案由】    竊盜
【裁判全文】
臺灣高等法院高雄分院刑事判決                  九十二年度上易字第一四五號
    上  訴  人  臺灣高雄地方法院檢察署檢察官
    被      告  乙○
右上訴人因被告竊盜案件，不服臺灣高雄地方法院九十二年度易緝字第三十號中華民
國九十二年五月二十九日第一審判決（起訴案號：臺灣高雄地方法院檢察署九十一年
度偵字第二四四二七號），提起上訴，本院判決如左：
      主  文
上訴駁回。
      理  由
一、公訴意旨略以：被告乙○與陳玉娟（另由原審判決不受理）二人共同基於意圖為
    自己不法所有之犯意聯絡，於民國九十一年十月十九日十三時許，在陳玉娟哥哥
    即告訴人甲○○高雄市○○區○○街一一六號住處，由被告持鐵鎚及螺絲起子破
    壞告訴人房間門鎖後，進入房內竊取告訴人所有之現金新臺幣（下同）三千九百
    餘元、金項鍊乙條、金戒指二只、行動電話乙支，並招來鎖匠開啟告訴人所有停
    放於前開處所之車牌號碼ＸＯＦ─六一六號機車而竊取之。得手後，二人並將前
    開金項鍊及戒指以一萬五千元之價格典當與高雄市三民區○○○路三二號之「謙
    益當舖」，將行動電話手機以二千元之價格賣與他人。嗣於同年月三十一日十五
    時三十分許，被告騎乘前開機車搭載陳玉娟行經高雄市新興區○○○路一一三號
    前時，為警查獲，因認被告涉犯刑法第三百二十一條第一項第二款、第三款之加
    重竊盜罪嫌等語。
二、按犯罪事實應依證據認定之，無證據不得推定其犯罪事實，又不能證明被告犯罪
    者，應諭知無罪之判決，刑事訴訟法第一百五十四條、第三百零一條第一項分別
    定有明文；又按犯罪事實之認定，應憑真實之證據，倘證據是否真實尚欠明顯，
    自難以擬制推測之方法，為其判斷基礎，最高法院五十三年度臺上字第六五六號
    判例亦著有明文。再共同被告所為不利於己之供述，固得採為其他共同被告犯罪
    之證據，惟此項不利之供述，仍應調查其他必要之證據，以察其是否與事實相符
    ，自難專憑此項供述，為其他共同被告犯罪事實之認定。亦即仍須有補強證據以
    擔保該共同被告自白之真實性，始得採為論罪之依據（最高法院八十八年度台上
    字第五七二九號判決參照）。
三、被告乙○未於辯論期日到庭，據其前陳述，固不否認於九十一年十月三十一日十
    五時三十分許，騎乘前開機車搭載陳玉娟而為警查獲，且確實曾與陳玉娟典當金
    項鍊及戒指，並將行動電話賣與他人等情，惟堅決否有何竊盜犯行，辯稱：當天
    是陳玉娟自己去偷的，陳玉娟得手後，騎乘前揭機車，帶著偷到的東西來找伊，
    並告訴伊東西是偷來的，伊就和陳玉娟一起去把金項鍊及戒指典當，並把行動電
    話手機賣掉，機車則留下騎用，伊未參與竊盜等語。
四、本件公訴人之所以認被告涉犯加重竊盜罪嫌，無非係以陳玉娟於警訊及偵查中之
    供詞及告訴人之指訴為論據之基礎，惟查：
（一）告訴人雖指訴被告涉嫌行竊，惟其於原審審理時陳稱：伊當時在外島當兵，不
      知道是誰進去房間偷的等語（見本院九十二年三月十三日審理筆錄），則其指
      訴行竊，固屬實情，惟尚不得執此遽為不利於被告之認定。
（二）證人即告訴人之母魏萍珍雖於原審證稱：伊當天早上不在家，回家後鄰居王坤
      明代書告訴我，他有看到陳玉娟的男友即被告背著一個包包和陳玉娟一起離開
      等語，惟證人王坤明於原審否認有目睹被告與陳玉娟一起離開等情，且證人魏
      萍珍亦陳稱案發當時無人在家等語，魏萍珍之證詞亦難遽以認定被告有行竊之
      證據。
（三）陳玉娟雖迭於警訊及偵查時均指訴被告持鐵鎚及螺絲起子破壞告訴人房間門鎖
      後，進入房內竊取告訴人所有之現金、項鍊、戒指、行動電話等物，並招來鎖
      匠開啟機車後竊取之，惟陳玉娟於原審審理時，已翻異前供，否認被告參與犯
      案，陳玉娟前後供述已有未符。又陳玉娟並於原審審理時，供稱是高雄市新興
      區○○○路二五六號「林森鎖匙行」李春陽前來開鎖等語，惟證人李春陽卻到
      庭證稱：陳玉娟曾二次找伊去高雄市○○區○○街一一六號開機車鎖，日期伊
      雖忘了，但機車是紅色的，不是本件查獲的藍色機車等語（見本院九十二年三
      月十三日審理筆錄），則李春陽前開證詞自難做為陳玉娟自白與被告一同行竊
      之補強證據。
五、綜上所述，陳玉娟為被告不利之自白，並無其他證據足資補強，此外查無其他積
    極證據足以證明被告確有公訴意旨所指之竊盜犯行，揆諸首揭規定及最高法院判
    例、判決意旨，自應為有利被告之認定。原審為被告無罪之諭知，經核並無違誤
    ，檢察官上訴意旨，以陳詞指摘原判決不當，為無理由，應予駁回。
六、被告經合法傳喚，無正當理由不到庭，爰不待其陳述逕行判決。
七、另查被告既自承知悉其與陳玉娟共同典當及出售之物暨其騎乘之機車，係屬贓物
    ，則其應另涉犯刑法第三百四十九條贓物罪，茲因該部分犯罪事實與本件犯罪事
    實不同，本院不得逕予變更法條並加以審理，自應由檢察官另行依法偵查起訴，
    併予敘明。
據上論結，應依刑事訴訟法第三百六十八條、第三百七十一條，判決如主文。
本案經檢察官林應華到庭執行職務。
中      華      民      國  九十二    年      八      月    二十一    日
                              臺灣高等法院高雄分院刑事第五庭
                                  審判長法官  吳水木
                                        法官  洪慶鐘
                                        法官  趙文淵
右正本證明與原本無異。
不得上訴。
                                  法院書記官  吳新貞
中      華      民      國    九十二    年      八      月    二十一    日


司法院資訊處製作；財團法人民間司法改革基金會備份。
